最　高　行　政　法　院　裁　定　　　　　　　　　　九十一年度裁字第一二一號
　　抗　告　人　環視多媒體股份有限公司
　　代　表　人　甲○○
右抗告人因與相對人行政院新聞局間停止執行事件，對於中華民國九十年十一月三十
五日臺灣臺北高等行政法院九十年度停字第一○○號裁定，提起抗告。本院裁定如左︰
    主  文
抗告駁回。
抗告訴訟費用由抗告人負擔。
    理  由
一、按行政訴訟繫屬中，行政法院認為原處分或決定之執行，將發生難於回復之損害
    ，且有急迫情事者，得依職權或聲請，裁定停止執行，，行政訴訟法第一百十六
    條第二項前段定有明文。所謂「難於回復之損害」，係指其損害不能回復原狀，
    或不能以金錢賠償，或在一般社會通念上，如為執行可認達到回復困難之程度而
    言。
二、本件抗告人於原審聲請意旨略以：相對人以抗告人所經營之「環球電視」頻道於
    九十年四月十五日十五時至十六時播出之「二十一世紀養生水（二十一世紀健康
    新概念）節目，有節目廣告化情事，違反衛星廣播電視法第十九條第一項第一款
    規定，且一年內經處罰二次，再有同法第三十五條、第三十六條各款情形之一，
    依同法第三十七條第一項第一款規定，處抗告人罰鍰新臺幣二十二萬元，並請立
    即改正，逾期不改正，將按次連續處罰。惟抗告人並無上開情事，爰提起行政訴
    訟，且為避免發生損害，依行政訴訟法第一百十六條第二項、第三項規定，聲請
    停止執行等語。
三、原裁定以原處分內容，或係罰鍰處分或命停止一定之行為，如不停止，亦發生罰
    鍰之效果。抗告人如受執行，所受損害，均能以金錢賠償或回復，並無發生難以
    回復之損害情事，與停止執行之要件不符，而駁回抗告人停止執行之聲請。揆諸
    首揭規定，尚無不合。
四、抗告人以依訴願法第九十三條第一項前段及第三項規定，原行政處分之合法性顯
    有疑義者，行政法院亦得依聲請停止原行政處分之執行。衛星廣播電視法第三十
    七條第一項第一款所謂一年內經處罰二次，依民法第一百二十三條第一、二項規
    定，應以曆年制為原則，原處分逕謂係自行為發生日起追溯三六五日為一年，失
    諸主觀，其合法性顯有疑義等由，提起抗告。惟查抗告人於原審係依行政訴訟法
    第一百十六條規定聲請，非依訴願法第九十三條規定聲請，且抗告人所述情形，
    係原處分關於衛星廣播電視法第三十七條第一項第一款之一年內，所持法律見解
    是否妥適問題，尚非訴願法第九十三條所稱原行政處分之合法性顯有疑義情形，
    抗告意旨為無理由，應予駁回。
五、依行政訴訟法二百七十二條、第一百零四條、民事訴訟法第四百九十二條第一項
    、九十五條、第七十八條，裁定如主文。
中　　華　　民　　國　　九十一　　　年　　　二　　　　月　　　八　　　　日
                    最 高 行 政 法 院  第 一 庭
                                審 判 長 法  官　　　黃　綠　星
                                         法  官      黃  合  文
                                         法  官　　　蔡　進　田
                                         法  官　　　黃　璽　君
                                         法  官　　　廖　宏　明
右  正  本  證  明  與  原  本  無  異
　　　　　　　　　　　　　　　　　　　　 法院書記官　邱　彰　德
中　　華　　民　　國　　九十一　　　年　　　二　　　　月　　　八　　　　日
